【裁判字號】    89,上易,1306
【裁判日期】    890526
【裁判案由】    傷害
【裁判全文】
臺灣高等法院刑事判決                  八十九年度上易字第一三０六號
    上  訴  人  台灣士林地方法院檢察署檢察官
    即  被  告  乙○○
右上訴人，因被告傷害案件，不服臺灣士林地方法院八十九年度易字第五十三號，中
華民國八十九年一月三十一日第一審判決（起訴案號：臺灣士林地方法院檢察署八十
八年度調偵字第五十六號，聲請簡易判決處刑，原審改以通常程序審堙）提起上訴，
本院判決如左：
    主      文
原判決關於乙○○部分撤銷。
乙○○共同傷害人之身體，累犯，處拘役肆拾日，如易科罰金以佰元折算壹日。
    事      實
一、乙○○前因違反麻醉藥品管理條例案件，經本院判處有期徒刑陸月，於八十六年
    六月十一日執行完畢。其與陳信川、葉華賓均為賓樂無線電計程車行司機，於民
    國八十八年三月三十一日上午十一時許因葉華賓所駕駛之計程車違規遭拖吊，同
    往位於臺北市○○○路○段十五巷五十號拖吊保管場領車時，在拖吊場前因細故
    與適駕駛拖吊車返回之司機丙○○發生會車糾紛，因丙○○以台語「幹你娘」等
    字眼，公然侮辱陳信川（此部分原審另案處理），陳信川即聯繫同車行司機乙○○及不詳姓名成年男子多人前來，並與葉華賓、乙○○及該等不詳姓名年籍之成
    年男子基於故意傷害之犯意聯絡及行為分擔，進入該拖吊保管場之辦公室內圍住
    丙○○並出拳毆打之，使丙○○受有臉部挫傷及撕裂傷、外傷性視神經病變等傷
    害（陳信川、葉華賓均經原審判刑確定）。
二、案經丙○○訴由臺北市政府警察局內湖分局移請臺灣士林地方法院檢察署檢察官
    聲請簡易判決處刑，經原審法院內湖簡易庭認不宜以簡易判決處刑，而移由原審
    法院刑事庭適用通常程序審理。
    理      由
一、訊據被告乙○○固不否認曾於事發當時駕車行經該拖吊場之事實，惟矢口否認有
    何傷害犯行，辯稱：其係開車行經該處，並未下車云云。查同案被告陳信川於警
    訊中供稱「葉華賓之計程車被拖吊至拖吊場，我和乙○○各開乙輛車載他前往」
    （八十八年偵字第四五一六號卷第五頁），依陳信川所供，被告係為葉華賓車輛
    被拖吊之事應邀前往拖吊場，所辯駕車行經該處，自無可採。被告確有參與圍毆
    丙○○，迭據告訴人丙○○於警訊，原審偵審及本院調查時指訴綦詳，且證人甲○○於偵查中證稱：「：：：我確定葉華賓、陳信川、乙○○有動手。」，繼則
    又稱：「葉華賓、陳信川確定有動手，乙○○是一群人圍毆，要確定本人後才知
    道有無出手，我不敢確定。」等語（詳偵查卷第十一頁背面），嗣經檢察官提示
    被告等三人之照片，證人甲○○則稱：「陳信川、葉華賓確實有動手，乙○○有
    無動手我不知道，但確實是在場，他們開了計程車來，人都有下車，一起進來，
    我沒辦法確定乙○○何時在場。」等語（詳偵查卷第十八頁背面）。縱令證人事
    後不能確定被告乙○○有無動手，惟其先後所述均證明被告確係在現場。被告既
    係為拖吊事前來，又在場參與圍住告訴人丙○○，其顯有參與傷害告訴人之犯意
    ，自極彰明。丙○○受有前開傷害，並有受傷照片二張、診斷證明書二紙附卷為
    證，另證人甲○○迭於偵查及原審法院調查中結證：事發之前係因會車發生衝突
    ，在對面的賓樂無線電計程車行來了多部計程車並載來很多人，丙○○將拖吊車
    歸位後，要進入辦公室休息，就有五、六人衝進來要打丙○○，其有勸架，但隨
    即丙○○就被打流血，其確定陳信川、葉華賓有動手打人等情（詳偵查卷第十一
    頁背面、原審法院八十九年一月十三日訊問筆錄），足徵同案被告陳信川、葉華
    賓係因與告訴人發生口角在先，受告訴人公然侮辱後，糾集同行數人圍住告訴人
    欲教訓之，並出拳毆打告訴人成傷，顯見被告與陳信川、葉華賓及其他圍住告訴
    人之不詳姓名年籍之年男子均為共同實施犯罪之人，而有故意傷害之犯意聯絡，
    渠等在合同意思範圍以內，各自分擔犯罪行為之一部，相互利用他人之行為，以
    達其犯罪之目的者，即應對於全部所發生之結果，共同負責（最高法院二十八年
    度上字第三一一０號、七十三年度台上字第一八八六號判決意旨參照），本件事
    證已臻明確，被告乙○○犯行堪以認定，應依法論科。
二、核被告乙○○所為，係犯刑法第二百七十七條第一項之傷害人之身體罪，其與陳
    信川、葉華賓及其餘圍住告訴人之不詳姓名年籍之成年男子間有犯意之聯絡，行
    為之分擔，均為共同正犯。被告有事實欄所載前科及執行情形，有卷附本院被告
    全國前案紀錄表乙份可按，其於五年內再犯本罪，為累犯，應依法加重其刑。
三、原審未能詳查，以證人事後所述不能確定被告有無動手，而遽為其無罪之判決，
    自非允洽。檢察官執此上訴，指摘原判決此部分不當，核有理由，自應由本院將
    原判決此部分予以撤銷改判。爰審酌被告有犯罪前科，其因細故即糾眾施暴，影
    響社會秩序，且犯後多方飾詞卸責等一切情狀，量處拘役肆拾日，並諭知易科罰
    金之折算標準以佰元折算一日。
據上論斷，應依刑事訴訟法第三百六十九條第一項前段、第三百六十四條、第二百九
十九條第一項前段，刑法第二十八條、第二百七十七條第一項、第四十一條、第四十
七條，罰金罰鍰提高標準條例第一條前段、第二條，判決如主文。
本案經檢察官施良波到庭執行職務。
中     華     民     國    八十九   年       五       月      二十六    日
                             臺灣高等法院刑事第四庭
                                 審判長法  官  蔡  永  昌
                                       法  官  許  宗  和
                                       法  官  陳  榮  和
右正本證明與原本無異。
不得上訴。
                                       書記官  劉  麗  芬
中     華     民     國    八十九   年       五       月      二十九    日
附錄：本案論罪科刑法條全文
刑法第二百七十七條第一項：
傷害人之身體或健康者，處三年以下有期徒刑，拘役或一千元以下罰金。


司法院資訊處製作；財團法人民間司法改革基金會備份。
